臺灣高等法院臺中分院民事判決
111年度重上字第12號
上  訴  人  陳煇煌  
訴訟代理人  盧錫銘律師
            蔡瑞煙律師
被上訴人    陳金良  
輔  助  人  陳緯霖  
訴訟代理人  謝明辰律師
上列當事人間請求履行契約等事件，上訴人對於中華民國110年1
1月11日臺灣臺中地方法院110年度重訴字第92號第一審判決提起
上訴，本院於111年11月18日言詞辯論終結，判決如下：
    主  文
上訴駁回。
第二審訴訟費用由上訴人負擔。
    事實及理由
壹、被上訴人主張：兩造與訴外人陳○○為兄弟，3人共同出資勇
    一企業有限公司（下稱勇一公司）、大陸南靖勇一機械有限
    公司（下稱南靖勇一公司，下合稱系爭2公司）。勇一公司
    由上訴人擔任董事長，出資額為新臺幣（下同）180萬元，
    伊與陳○○均為股東，出資額各為160萬元。南靖勇一公司則
    由兩造及陳○○各持股3分之1，兩造與陳○○並合意就南靖勇一
    公司之出資額借名登記於上訴人名下。嗣於民國108年間，
    兩造、陳○○因經營理念不合有意拆夥，遂於108年3月20日簽
    立「勇一企業有限公司動產分配合同」（下稱系爭合同），
    約定以系爭2公司之動產價值作為系爭2公司「經營權」價值
    之基準，其中勇一公司部分由上訴人以2800萬元，另南靖勇
    一公司部分則由上訴人議價為350萬元，分別標得系爭2公司
    之經營權，經扣除勇一公司之貸款690萬元後，剩餘2460萬
    元，約定上訴人應於動產結算後，給付伊820萬333元；復約
    定協議內容執行日期為108年4月1日起至108年5月31日，上
    訴人如有違約，應於3日內給付伊違約金69萬元。至於借名
    登記於上訴人及陳○○名下之系爭2公司不動產部分，因不動
    產價值之估算較為複雜且具爭議，則留待日後處理。惟上訴
    人僅於108年7月8日匯款40萬元予伊，迄未給付差額780萬33
    3元，自已違約，應另給付伊違約金69萬元，合計849萬333
    元。又伊依系爭合同並無將系爭2公司之出資額或系爭2公司
    之動產所有權移轉予上訴人之義務，被上訴人無從主張解除
    契約或同時履行抗辯，亦不得依民法232條規定拒絕給付。
    爰依系爭合同之約定，求為判決上訴人應給付被上訴人849
    萬333元，及自109年3月21日起至清償日止，按週年利率百
    分之5計算之利息，並陳明願供擔保，請准宣告假執行（原
    審為被上訴人全部勝訴之判決，上訴人不服提起上訴）。並
    答辯聲明：上訴駁回。
貳、上訴人則以：兩造、陳○○係因理念不合要拆夥，才簽立系爭
    合同，系爭合同雖名為「動產分配」，但依簽立緣由、當事
    人締約真意、契約主要目的、標的包括公司動產及經營權等
    作全盤觀察，締約目的係在使上訴人取得系爭2公司之股權
    、經營權，被上訴人及陳○○退出系爭2公司，實為「股權移
    轉（出資額轉讓）」之約定，故系爭合同之標的應包含被上
    訴人及陳○○對2公司之「出資額」或系爭2公司之「動產所有
    權」，並非僅由上訴人取得經營權，故被上訴人負有將系爭
    2公司動產所有權及出資額移轉予伊之義務。惟系爭合同未
    具體約如何使伊取得經營權，對於契約必要之點，兩造與陳
    ○○意思表示未合致，未成立生效。又系爭合同所載動產係系
    爭2公司所有，非兩造及陳○○所有，依民法第246條第1項規
    定，契約無效。縱認契約並非無效，惟被上訴人迄未依約將
    系爭合同所載動產所有權及出資額移轉予伊，經伊於108年8
    月21日發函催告被上訴人限期履行，未獲置理，伊已以110
    年3月9日民事答辯狀為解除系爭合同之意思表示通知，被上
    訴人並於110年3月11日收受，已合法生解除效力，被上訴人
    不得再依系爭合同為本件請求。如認伊未合法解除系爭合同
    ，因被上訴人迄未依約將系爭合同所載動產所有權及出資額
    移轉給伊，爰主張同時履行抗辯，故在被上訴人未為對待給
    付前，伊得拒絕給付，不構成違約。另兩造間之給付義務應
    於108年5月31日履行完畢，惟被上訴人遲未履行，被上訴人
    遲延後之給付，對伊已無利益，依民法第232條規定，伊得
    拒絕之等語，資為抗辯。並上訴聲明：㈠原判決廢棄。㈡上開
    廢棄部分，被上訴人在第一審之訴及其假執行之聲請均駁回
    。
參、本院會同兩造整理並簡化爭點，結果如下（本院卷第392-39
    4頁）：
一、兩造不爭執事項：
(一)兩造與陳○○為兄弟，3人共同出資勇一公司、勇崧公司，勇
    一公司由上訴人擔任董事長，出資額為180萬元，被上訴人
    與陳○○均為股東，出資額均為160萬元（見本院卷第201-202
    頁）。被上訴人目前仍登記為勇一公司股東、出資額為160
    萬元。南靖勇一公司則由兩造及陳○○各持股3分之1，兩造與
    陳○○並合意就南靖勇一公司之出資額借名登記在上訴人名下
    。
(二)兩造與陳○○於108年3月20日簽立「勇一企業有限公司動產分
    配合同」（見原審卷第31-32頁，即系爭合同），由上訴人
    得標。依系爭合同所載，上訴人應給付被上訴人820萬333元
    ，如有違約應另再給付違約金69萬元，此部分違約金之性質
    為懲罰性違約金（見本院卷第244頁）。又系爭合同所載「
    動產」、「經營權」均是指勇一公司及南靖勇一公司（見本
    院卷第242頁）。
(三)如本院卷第55-59頁證物1所載動產之所有權人，不論在簽立
    系爭合同前後，始終為勇一公司。
(四)陳○○已於108年5月31日前依系爭合同協議條款第2點將相關
    業務交接完畢。上訴人自108年度起，未再分配勇一公司及
    南靖勇一公司之紅利及盈餘予被上訴人及陳○○。
(五)上訴人於108年7月8日以陳○○名義分別匯款40萬元予被上訴
    人（見原審卷第33頁）及陳○○。
(六)上訴人於108年8月21日寄發被證六之存證信函予被上訴人，
    催告被上訴人於函到5日內偕同辦理移轉勇一公司及勇崧公
    司出資額之相關事宜，被上訴人於同年月22日收受(見原審
    卷第127-130頁）。
(七)上訴人於109年4月2日將被上訴人借名登記在上訴人名下之
    出資額之南靖勇一公司出資額過戶予訴外人即上訴人之子陳
    ○○。
(八)上訴人依民法第254條規定解除系爭合同，並以110年3月9日
    民事答辯狀繕本送達向被上訴人通知（見原審卷第84頁），
    被上訴人於110年3月11日收受上開書狀繕本。
(九)除原審卷第121頁被證三、第123-124頁被證四外，兩造對於
    對造提出之書證，形式真正均不爭執。
二、兩造爭執事項：   
(一)系爭合同之標的有無包括被上訴人就勇一公司、南靖勇一公
    司之出資額？被上訴人是否負有移轉上開出資額予上訴人之
    義務？
(二)上訴人抗辯：系爭合同未具體約定如何使上訴人取得經營權
    ，意思表示尚未合致而成立生效等語，是否可採？
(三)上訴人抗辯：系爭合同動產編號1係勇一公司所有、編號2係
    南靖勇一公司所有，系爭合同以上開動產為標的，依民法第
    246條第1項規定契約無效等語，是否可採？
(四)上訴人依上開不爭執事項㈧所為解除契約，有無理由？
(五)若認上訴人未合法解除系爭合同，兩造所為下列主張是否可
    採？
 1、被上訴人部分：
　⑴先位主張系爭合同之標的為經營權，且被上訴人無移轉出資
    額之義務，而依系爭合同二、協議條款2、4、5、6之約定，
    訴外人陳○○於108年5月31日前依約辦理業務交接，被上訴人
    已經依約移轉經營權給上訴人，故上訴人依系爭合同即有給
    付被上訴人820萬333元之義務，且已經逾期未給付，視為違
    約，應再給付違約金69萬元。
　⑵備位主張上訴人依系爭合同有先給付820萬333元之義務。
 2、上訴人抗辯稱：被上訴人未依系爭合同約定之履行期限108
    年5月31日移轉出資額，亦未移轉鈞院卷第55-59頁證物1所
    示動產所有權予上訴人，已經遲延給付，對上訴人已無利益
    ，依民法第232條規定，上訴人得拒絕給付780萬333元，亦
    無需給付違約金69萬元。
 3、若認上訴人上開2抗辯不可採，則被上訴人、訴外人陳○○迄
    未交付系爭合同所載動產及出資額，主張同時履行抗辯（亦
    即上訴人於給付之同時，被上訴人應將系爭合同所載之動產
    及出資額移轉給上訴人）。
肆、本院之判斷：
一、查兩造與陳○○為兄弟，3人共同出資勇一公司、勇崧公司，
    勇一公司由上訴人擔任董事長，出資額為180萬元，被上訴
    人與陳○○均為股東，出資額均為160萬元。南靖勇一公司則
    由兩造及陳○○各持股3分之1，兩造與陳○○並合意就南靖勇一
    公司之出資額借名登記在上訴人名下。又兩造與陳○○於108
    年3月20日簽立系爭合同，由上訴人得標等情，為兩造所不
    爭執（見兩造不爭執事項㈠、㈡），堪先認定。
二、關於系爭合同之標的部分：
　　被上訴人主張系爭合同之標的為「經營權」，而非系爭2公
    司之動產，亦不包括伊及陳○○對系爭2公司之出資額，伊無
    移轉系爭2公司動產及上開出資額予上訴人之義務等語，上
    訴人則抗辯稱：系爭合同之標的包括被上訴人就系爭2公司
    之出資額及動產所有權，被上訴人有移轉系爭2公司之出資
    額及動產所有權予上訴人之義務等語。經查：
(一)按解釋意思表示，應探求當事人之真意，不得拘泥於所用之
    辭句，民法第98條定有明文。故解釋契約，應於文義上及論
    理上詳為推求，以探求當事人立約時之真意，並通觀契約全
    文，斟酌訂立契約當時及過去之事實、交易上之習慣等其他
    一切證據資料，本於經驗法則及誠信原則，從契約之主要目
    的及經濟價值作全盤之觀察，以為其判斷之基礎，不能徒拘
    泥字面或截取書據中一二語，任意推解致失其真意(最高法
    院99年度台上字第1421號判決要旨參照)。惟契約之文意有
    疑義，如辭句模糊，或模稜兩可時，固應探求當事人之真意
    ，不得拘泥於所用之辭句，但解釋之際，並非必須捨辭句而
    他求，如契約文字業已表示當事人真意，無須別事探求者，
    即不能反捨契約文字更為解釋（最高法院71年度台上字第47
    07號判決意旨參照）。
(二)經查，系爭合同之文件名稱雖記載「勇一企業有限公司動產
    分配合同」，但兩造均陳明系爭合同所載「動產」、「經營
    權」均是指勇一公司及南靖勇一公司（見兩造不爭執事項㈡
    ）。故關於系爭合同所約定之內容，並不以該文件名稱所載
    「勇一公司」或該公司之「動產」為限，而應以該合同所載
    協議內容為準，堪先認定。
(三)而細繹系爭合同之文義，第一點「動產」，關於勇一公司部
    分，係記載「公司現值實價」、「貸款」、「得標者：陳煇
    煌取得經營權」等字句；關於南靖勇一公司部分，係記載「
    公司廠房內部現值實價」、「得標者：陳煇煌取得經營權」
    、「公司土地：目前由陳煇煌使用，待大陸人民共和國國有
    徵收價之付單收據開立後，由甲、乙、丙三方（按指被上訴
    人、上訴人、陳○○）均分，因尚未取得付單收據，故未計入
    動產總金額。」、「註一：動產2公司土地，待日後取得大
    陸人民共和國國有徵收價之付單收據時，由甲、乙、丙三方
    均分，由乙方負責給付現金給甲方及丙方。」等字句。第二
    點「協議條款」，則是約定：①三方未來均可經營同種行業
    、②由陳○○辦理勇一公司業務交接事宜、③勇一公司為陳○○加
    保勞健保、④動產結算後，上訴人應給付被上訴人、陳○○之
    金額、⑤協議執行日期及⑥上訴人違約之違約金等內容。由上
    可知，系爭合同之契約文字確已載明「陳煇煌取得經營權」
    等字句，而無隻字片語提及「出資額」或與出資額轉讓有關
    事項，則被上訴人主張系爭合同之標的為系爭2公司之「經
    營權」，不包括被上訴人及陳○○對系爭2公司之出資額等語
    ，核與系爭合同之文義即相符合。
(四)證人陳○○於原審復結證稱：伊與兩造共同出資設立勇一公司
    、南靖勇一公司、勇崧企業有限公司（下稱勇崧公司），後
    因要拆夥，要計算勇一公司之動產，但因現值沒有辦法計算
    ，故先決定由上訴人以2800萬元得標，才以得標金額扣除銀
    行貸款，計算上訴人應給付伊和被上訴人多少錢。簽立系爭
    合同時，伊和被上訴人都是勇一公司的股東，但當時關於股
    東身分要如何處理並沒有講得很詳細，也沒說要辦理股東變
    更登記，但伊覺得應該要這樣做等語（見原審卷第212-215
    頁）。可知兩造及陳○○在商議系爭合同時，確未就是否辦理
    及如何辦理出資額移轉乙事，有為任何具體討論或協議。
(五)另參酌系爭合同之簽立緣由，係兩造、陳○○對共同投資之系
    爭2公司，因理念不合而決定拆夥，並由上訴人取得系爭2公
    司之經營權，但因系爭2公司之不動產部分（勇一公司之不
    動產參本院卷第89頁被證一，南靖勇一公司之不動產參系爭
    合同註一），尚未能一併處理，故系爭合同僅先就系爭2公
    司之動產、經營權部分，加以約定，此為兩造所不爭執，並
    有系爭合同、臺中市政府地方稅務局房屋稅籍證明書附卷可
    稽（見本院卷第89頁）。被上訴人復陳稱：倘若上訴人依系
    爭合同之約定給付金錢，並將系爭2公司之不動產部分亦結
    算清楚，即將其對系爭2公司之出資額移轉予上訴人等語（
    見本院卷第277-278頁），證人陳○○於原審亦結證稱：伊覺
    得應該要辦理股東變更登記等語（見原審卷第215頁），可
    知兩造及陳○○如能就系爭2公司之財產，包括動產及不動產
    部分，均合意計價分配完成，則上開拆夥乙事，兩造及陳○○
    均有由上訴人取得被上訴人、陳○○出資額之共識。惟被上訴
    人及陳○○目前仍為系爭2公司之股東，其等之出資額迄未辦
    理變更登記予上訴人等情，亦為兩造所不爭執，則證人陳○○
    於原審結證稱：伊覺得應該要辦理股東變更登記等語（見原
    審卷第215頁），應認僅係在陳述上開拆夥乙事全部完成（
    即包括系爭2公司之動產及不動產均合意計價分配）後，被
    上訴人及陳○○理應辦理股東變更登記之個人想法而已，尚無
    從遽認兩造及陳○○在商議系爭合同時，有就被上訴人及陳○○
    之出資額應辦理移轉乙事，有達成任何合意。
(六)又按公司之經營權，係指基於一定之法律關係，得以控制事
    業經營之權力，僅係一事實狀態，其所由生之出資、股權、
    委任或其他法律關係，始為法律所保護之權利（最高法院10
    9年度台上字第2958號判決要旨參照）。次按有限公司之股
    東權分為自益權及共益權，與經營權為不同之概念，且經營
    權之移轉，並不以事先取得公司全部出資額為必要，此見公
    司運作實務，由持有出資額比例較少之股東先取得一定成數
    之出資比例，以利爭取經營權之情形，固然有之，但由特定
    股東先取得經營權，再逐步收購或受讓其他股東出資額之情
    形，亦有之，可知經營權之取得與出資額之受讓，二者並無
    必然關聯性。基此，上訴人抗辯稱：系爭合同之標的為經營
    權之取得，其內涵應包括出資額轉讓，否則被上訴人及陳○○
    如仍繼續持有超過64%或66%之股權，上訴人如何取得經營權
    云云，即不可採。另按股東權中之自益權，包括盈餘分派或
    賸餘財產分派請求權（參公司法第112條第1項、第113條第2
    項準用第84條第1項第4款），股東對公司之全部財產（包括
    動產及不動產）均有權利。且有限公司之股東身分取得，以
    持有一定之出資額為必要，公司法並對股東出資額之轉讓設
    有明文限制（參公司法第111條第1項）。倘若股東將出資額
    全數轉讓他人，即喪失股東身分，不得再主張股東權。準此
    ，兩造在簽立系爭合同時，既對勇一公司之不動產部分，尚
    未能達成合意，另對南靖勇一公司之不動產部分之處理期程
    、具體金額亦均不明確（參系爭合同註一），則被上訴人主
    張在簽立系爭合同時，並未就其出資額移轉乙事，有所約定
    等語，亦難認有違情理。再參以陳○○已於108年5月31日前依
    系爭合同協議條款第2點將相關業務交接完畢。上訴人自108
    年度起，未再分配勇一公司及南靖勇一公司之紅利及盈餘予
    被上訴人及陳○○等情，為兩造所不爭執（見兩造不爭執事項
    ㈣），上訴人亦未具體說明被上訴人迄未將系爭2公司之出資
    額移轉予上訴人，對於上訴人經營系爭2公司，有造成任何
    妨礙。加以出資額與經營權為不同之概念，系爭合同又無隻
    字片語提及「出資額」或出資額移轉之事，則被上訴人主張
    系爭合同之標的未包括伊之出資額乙節，更徵有據。
(七)上訴人另抗辯稱：系爭合同之標的有包括系爭2公司之動產
    云云。惟查，系爭合同所載系爭2公司動產，本即為系爭2公
    司所有，系爭合同第1點「動產」之結論復記載「動產共計
    新台幣参仟壹佰伍拾萬元整，扣除貸款剩餘新台幣貳仟肆佰
    陸拾萬元整，甲乙丙三人均分，故得標者陳煇煌需再各給付
    新台幣捌佰貳拾萬零參佰參拾參元整給陳金良及陳○○，共計
    支付新台幣壹仟陸佰肆拾萬零陸佰陸拾陸元整。」，第2點
    「協議條款」亦未提及被上訴人應交付系爭2公司動產所有
    權予上訴人之內容，則被上訴人主張系爭合同之標的並不包
    括系爭2公司之動產，僅係以系爭2公司之動產價值作為系爭
    2公司「經營權」價值之基準，並算得上訴人應給付伊及陳○
    ○之金額等語，即有所憑，上訴人此部分所辯，與系爭合同
    之約定不符，自無足取。
(八)據上，本院綜參系爭合同之文義，並探求兩造、陳○○立約時
    之真意，再通觀契約全文，斟酌訂立契約當時及過去之事實
    、交易上之習慣等其他一切證據資料，本於經驗法則及誠信
    原則，從契約之主要目的及經濟價值作全盤之觀察，認兩造
    及陳○○於簽立系爭合同時，僅係先就系爭2公司之動產部分
    ，協議應計算之價值，關於南靖勇一公司之不動產部分，雖
    有達成系爭合同「註一」之合意，但履約時程及金額均未能
    確定，另就勇一公司之不動產部分究應如何計價，則未達成
    共識，亦未就被上訴人、陳○○之出資額轉讓乙事，有任何討
    論或合意。是以被上訴人主張系爭合同之標的不包括伊及陳
    ○○對系爭2公司之出資額，伊依系爭合同並無移轉出資額予
    上訴人之義務等語，確有所憑，堪予採信。
三、關於系爭合同是否生效或有無效事由部分：
(一)上訴人抗辯稱：系爭合同未具體約如何使伊取得經營權，對
    於契約必要之點，兩造與陳○○意思表示未合致，未成立生效
    云云。惟查，勇一公司本即由上訴人擔任董事長（見兩造不
    爭執事項㈠），兩造及陳○○在簽立系爭合時，又已於第2點「
    協議條款」約定「2.108年4月1日起，由陳○○辦理勇一企業
    有限公司之業務交接，爲期2個月，交接內容如下：（圖面
    、紙張、電腦設備及公司相關業務資料， 機器成品、半成
    品及機器設備，完全交接）。」（見原審卷第32頁），並無
    上訴人所指未具體約定如何取得經營權或兩造、陳○○未達成
    意思表示合致之情狀。又陳○○已於108年5月31日前依系爭合
    同協議條款第2點將相關業務交接完畢，上訴人自108年度起
    ，未再分配勇一公司及南靖勇一公司之紅利及盈餘予被上訴
    人及陳○○等情，均已詳述如前（見兩造不爭執事項㈣）；另
    上訴人於109年4月2日將被上訴人借名登記在上訴人名下之
    出資額之南靖勇一公司出資額過戶予訴外人即上訴人之子陳
    ○○，亦為兩造所不爭執（見兩造不爭執事項㈦）。據上，自
    陳○○完成勇一公司之上開業務交接時起，以及109年4月2日
    由上訴人之子陳○○取得被上訴人借名登記在上訴人名下之南
    靖勇一公司出資額時起，被上訴人及陳○○對於系爭2公司之
    事務即均未再予聞問，上訴人對於系爭2公司顯然已取得完
    全之經營權，洵堪認定。
(二)上訴人另抗辯：系爭合同動產編號1係勇一公司所有、編號2
    係南靖勇一公司所有，系爭合同以上開動產為標的，依民法
    第246條第1項規定契約無效云云。惟查，系爭合同之標的並
    未包括系爭2公司之動產所有權，已如前述，且以他人之物
    作為契約標的，基於私法自治、契約自由原則，亦非以不能
    之給付作為契約標的，自無民法第246條第1項規定適用餘地
    。上訴人此部分所辯，亦不可採。
四、關於上訴人是否合法解除系爭合同部分：
　　上訴人抗辯稱：被上訴人迄未依約將系爭合同所載動產所有
    權及出資額移轉予伊，經伊於108年8月21日發函催告被上訴
    人限期履行，未獲置理，伊已以110年3月9日民事答辯狀為
    解除系爭合同之意思表示通知，被上訴人並於110年3月11日
    收受，已合法生解除效力云云。然依前述，被上訴人依系爭
    合同之約定，並不負有將系爭合同所載動產所有權及出資額
    移轉予上訴人之義務，上訴人以前詞為由，主張解除契約，
    自不可採。
五、關於被上訴人本件請求有無理由部分：
(一)查系爭合同第2點「協議條款」約定：「4.動產結算後，由
    得標者陳煇煌各給付新台幣捌佰貳拾萬零參佰參拾參元整給
    陳金良及陳○○，共計新台幣壹仟陸佰肆拾萬零陸佰陸拾陸元
    整。」、「5.以上協議內容，執行日期爲108年4月1日起至1
    08年5月31日，若未能於日期內執行完成，並視上敘得標者
    爲違約，違約金額如協議條款6所」、「6.得標者陳煇煌，
    須履行合約精神，如有違約須各付違約金新台幣陸拾玖萬元
    整給陳金良及陳○○，共計新台幣壹佰參拾捌萬元整，違約金
    須於3天內給付完畢，每逾一天將加計違約金15%至給付完畢
    爲止。」（見原審卷第32頁）。而兩造、陳○○確已就系爭2
    公司之動產價值加以結算，勇一公司、南靖勇一公司之動產
    部分，結算金額分別為2800萬元、350萬元，並經扣除勇一
    公司之貸款690萬元後，兩造、陳○○均合意由上訴人再各給
    付820萬333元予被上訴人及陳○○，亦為系爭合同第1點所載
    明。惟上訴人僅於108年7月8日以陳○○名義分別匯款40萬元
    予被上訴人（見兩造不爭執事項㈤），則被上訴人依上開約
    定，請求上訴人給付差額780萬333元（計算式：820萬333元
    －40萬元＝780萬333元），及違約金69萬元，合計849萬333元
    ，即屬有據。另按給付有確定期限者，債務人自期限屆滿時
    起，負遲延責任，民法第229條第1項有明定。又遲延之債務
    ，以支付金錢為標的者，債權人得請求依法定利率計算之遲
    延利息。但約定利息較高者，仍從其約定利率；而應付利息
    之債務，其利率未經約定，亦無法律可據者，週年利率為百
    分之5，民法第233條第1項、第203條亦有明文。依上開約定
    ，上訴人至遲應於108年5月31日前給付差額780萬333元，上
    訴人未遵期給付而違約後，亦應於3日內即108年6月3日前給
    付違約金，則被上訴人請求自109年3月21日起至清償日止，
    按年息百分之5計算之利息，亦有所本。
(二)上訴人雖抗辯稱：被上訴人未依系爭合同約定之履行期限10
    8年5月31日移轉出資額，亦未移轉鈞院卷第55-59頁證物1所
    示動產所有權予上訴人，已經遲延給付，對上訴人已無利益
    ，依民法第232條規定，上訴人得拒絕給付780萬333元，亦
    無需給付違約金69萬元，退步言，亦為同時履行抗辯云云。
    但依前述，被上訴人並無移轉出資額或系爭2公司動產所有
    權予上訴人之義務，上訴人上開所辯，於法不合，均不可採
    。
六、綜上所述，被上訴人依系爭合同之約定，請求上訴人給付84
    9萬333元，及自109年3月21日起至清償日止，按年息百分之
    5計算之利息，自屬正當，應予准許。從而，原審為上訴人
    敗訴之判決，並無不合。上訴論旨指摘原判決不當，求予廢
    棄改判，為無理由，應駁回上訴。
伍、本件事證已臻明確，兩造其餘之攻擊或防禦方法及所用之證
    據，經本院斟酌後，認為均不足以影響本判決之結果，爰不
    逐一論列，附此敘明。
陸、據上論結，本件上訴為無理由，判決如主文。
中　　華　　民　　國　　111 　年　　12　　月　　7 　　日
            民事第四庭     審判長法  官 林慧貞
                        　       法  官 王怡菁
                          　     法  官 莊嘉蕙
正本係照原本作成。
如不服本判決，應於收受送達後20日內向本院提出上訴書狀，其
未表明上訴理由者，應於提出上訴後20日內向本院補提上訴理由
書（須按他造當事人之人數附繕本）。因疫情而遲誤不變期間，
得向法院聲請回復原狀。
上訴時應提出委任律師或具有律師資格之人之委任狀；委任有律
師資格者，另應附具律師資格證書及釋明委任人與受任人有民事
訴訟法第466條之1第1項但書或第2項所定關係之釋明文書影本。
如委任律師提起上訴者，應一併繳納上訴裁判費。
 　                             書記官  林育萱 
　　　　　　　　　　　　　　　　
中　　華　　民　　國　　111 　年　　12　　月　　8 　　日